臺灣高雄地方法院民事判決　　　　　 110年度雄小字第3214號
原　　　告　金科代國際股份有限公司

法定代理人　楊喻閎　
訴訟代理人　郭怡均　
被　　　告　劉建宏　
上列當事人間請求履行契約事件，本院於中華民國111 年1月5日
言詞辯論終結，本院判決如下:
    主    文
原告之訴駁回。
訴訟費用新臺幣壹仟元由原告負擔。
    事實及理由
壹、程序事項：
一、按當事人得以合意定第一審管轄法院，但以關於由一定法律
    關係而生之訴訟為限，民事訴訟法第24條第1項定有明文。
    查本件依兩造於民國110 年7 月19日簽立之委託契約書（下
    稱系爭契約）第8 條約定（本院卷第13頁），兩造合意選定
    以本院為第一審管轄法院；又本件訴訟亦非屬專屬管轄之訴
    訟，兩造就上開合意管轄之約定自不受影響。是本院依前揭
    規定，對本件有管轄權，合先敘明。
二、按簡易訴訟之訴狀送達後，原告不得將原訴變更或追加他訴
    ，但擴張或減縮應受判決事項之聲明者，不在此限，民事訴
    訟法第436條第2項、第255條第1項第3款分別定有明文。本
    件原告起訴請求：被告應給付原告新臺幣（下同）5 萬元，
    及自起訴狀繕本送達被告翌日起至清償日止，按週年利率5%
    計算之利息，及依委託契約第四條逾期者每二日加收該應支
    付之服務報酬費用1 ％做為懲罰性違約金。嗣於訴狀送達後
    ，變更聲明為：被告應給付原告5 萬元，及自起訴狀繕本送
    達被告翌日起至清償日止，按週年利率5%計算之利息，核屬
    縮減應受判決事項之聲明，與上開規定相符，應予准許。
三、被告經合法通知未於言詞辯論期日到場，查無民事訴訟法第
    386 條所列各款情形，爰依原告之聲請，由其一造辯論而為
    判決。
貳、實體事項：
一、原告主張：被告於110 年7 月19日委託原告通訊代為申辦機
    車貸款等相關事宜，並簽訂委任契約書（下稱系爭契約），
    被告同意申辦貸款核准後支付原告委任服務費20％及動保費
    4,500 元。逾期者每2 日加收該應支付之服務報酬費1 ％作
    為懲罰性違約金，並簽有委任契約書乙紙為憑。原告於受任
    後第一時間即為被告找尋到可承貸之窗口，即裕富數位資融
    股份有限公司（下稱裕富公司），經裕富公司承貸窗口回覆
    原告進件之前，被告已有委任其他受任人提出借貸之申請，
    程序已在進行中，無法重複再行申貸之程序，並於110 年7
    月22日完成借貸程序撥款並完成動產之設定。依系爭契約第
    3 條第2 項之約定，被告保證對於委託貸款提供之資料屬實
    ，並確實告知原告關於本貸款之重要事項及信用問題，如因
    資料不實或提供文件延遲而導致銀行退件，原告無須負任何
    責任。今被告於委任之時，並無明確告知前已委託其他受任
    人代為申辦車輛貸款，因被告因素至後續核貸程序無法進行
    ，則視同違反本契約，被告仍應依雙方簽立之系爭契約書第
    5 條違約處罰相關約定，支付原告違約金，違約金金額等同
    申辦金額之勞務報酬費用，共計為5 萬元（計算式：25萬元
    ×20％＝5 萬元），爰依系爭契約第5 條第1 項之規定，提
    起本件訴訟等語。並聲明：被告應給付原告5 萬元及自起訴
    狀繕本送達翌日起至清償日止，按週年利率5 ％計算之利息
    。
二、被告未於言詞辯論期日到場，亦未提出書狀作何聲明或陳述
    。
三、得心證之理由：
  ㈠本件兩造於110 年7 月19日簽訂系爭契約，約定由被告委託
    原告代為申辦銀行貸款等相關事宜乙節，有系爭契約書影本
    1 份附卷可參（本院卷第13頁），堪信為真。依系爭契約第
    1 條約定：被告委託機車專案貸款金額為25萬元，年限3- 4
    年，月付金8,775- 7,075元，本委辦金額僅係被告計畫申請
    之金額，實際核貸金額依銀行同意核貸之數額為準。又系爭
    契約第4 條約定：被告同意申辦各類金融貸款完成後支付原
    告服務20％＋4,500 動保設定費（以實際核貸總金額計算）
    。且被告應於金融機構將被告貸得款項撥入被告帳戶後3 日
    內給付原告該服務報酬，逾期者每2 日加收該應支付之服務
    報酬費用1 ％作為懲罰性違約金。另系爭契約第3 條第3 款
    約定：被告應在原告完成銀行貸款當日至核准銀行完成對保
    契約手續，若因被告因素不願至銀行簽立對保契約手續視同
    違反本契約，被告仍應支付委託貸款之服務費予原告。系爭
    契約第5 條第1 款並約定違約之處罰：被告委託原告辦理各
    類金融貸款，以簽立本契約書起一個禮拜內，包含送件銀行
    之後，需後補準備資料之時間，原告需盡快協助被告備齊文
    件送至銀行，若有逃避之嫌不願配合對保等，視同違反本契
    約，被告須支付原告違約金申辦金額之勞務報酬費用，並應
    全額一次付清予原告。是由系爭契約之約定條款以觀，原告
    擔任受任人，首先負有為被告尋得核准貸款之銀行並願為對
    保之責任，然依原告所陳，其為被告找尋到可承貸之裕富公
    司後，經裕富公司承貸窗口回覆原告進件之前，被告已有委
    任其他受任人提出借貸之申請，程序已在進行中，無法重複
    再行申貸之程序等語，並提出原告所屬職員與裕富公司間之
    LINE對話內容、裕富公司分期付款待補回復通知書在卷為證
    （本院卷第61-63 頁），顯見裕富公司並未受理原告所申請
    之貸款案件，此外，原告亦未能舉證有向其他金融機構送件
    並經核准貸款之情事，自難認原告已完成代被告尋得可依系
    爭契約約定貸款之條件，貸款予被告之銀行之事務。
  ㈡至原告以被告違反系爭契約第3 條第2 項約定，未明確告知
    前已委託其他受任人代為申辦車輛貸款，使後續核貸程序無
    法進行，視同違約云云，並提出動產擔保線上登記及公示查
    詢資料、全國動產擔保交易線上登記及公事查詢服務為證（
    本院卷第65-67 頁）。觀之前開全國動產擔保交易線上登記
    及公事查詢服務資料所示，被告於110 年7 月22日始完成機
    車貸款及動產擔保設定，可見於兩造簽約之時，前開機車貸
    款尚未發生，則被告並無隱匿已有貸款而未誠實告知信用狀
    況之違約情事。再以，綜觀系爭契約內容，兩造並未約定被
    告本件機車貸款由原告專任委託，亦未限制被告不得另委託
    他人代為申辦該車輛貸款，縱被告前已委託他人，或系爭契
    約訂立後再行委任他人辦理機車貸款，要難認有何違反系爭
    契約之約定。況且不同之受任人向銀行爭取貸款金額、還款
    期限、利息成數等能力不同，委任人基於自身最大利益之考
    量，分別委託不同受任人與金融機構議價，以獲取最佳之貸
    款條件，本即為金融市場上之常情，原告依系爭契約書第4
    條第1 項既得收取高達申辦金額20％之服務費，當於110 年
    7 月20日得悉被告有委託他人已向裕富公司送件申請核貸時
    ，為爭取獲取委任報酬之機會，應儘速另覓其他金融金構核
    貸，以為被告取得最佳之貸款條件，並從速完成核貸，始符
    其受任人之職責，然原告捨此不為，顯然尚未為被告尋得可
    依系爭契約指定之條件，貸款予被告之銀行，是難認原告已
    依債之本旨而為給付，被告自無對保義務，原告亦不得請求
    系爭契約第5 條第1 項之違約費用。
四、綜上所述，原告依系爭契約之法律關係，請求被告應給付原
    告5 萬元及自起訴狀繕本送達被告翌日起至清償日止，按週
    年利率百分之5 計算之遲延利息，為無理由，應予駁回。
五、訴訟費用負擔之依據：民事訴訟法第78條。
中    華    民    國    111    年    2     月    9    日
                  高雄簡易庭  法      官     鄧怡君
以上正本係照原本作成。
如對本判決上訴，須於判決送達後20日內向本院提出上訴狀，並
須表明原判決所違背之法令及其具體內容與依訴訟資料可認為原
判決有違背法令之具體事實之上訴理由。（均須按他造當事人之
人數附繕本）。
民事訴訟法第436條之24第2項：對於本判決之上訴，非以違背法
令為理由，不得為之。
中    華    民    國   111    年    2     月    10    日
                              書  記  官     吳語杰